【裁判字號】    98,消債更,711
【裁判日期】    990317
【裁判案由】    更生事件
【裁判全文】
臺灣板橋地方法院民事裁定           98年度消債更字第711號
聲  請  人  甲○○
上列當事人依消費者債務清理條例聲請更生，本院裁定如下：
    主  文
聲請人甲○○自中華民國九十九年三月十九日下午四時起開始更
生程序。
本件由司法事務官進行更生程序。
    理  由
一、按法院開始更生程序之裁定，應載明其年、月、日、時，並
    即時發生效力；又法院裁定開始更生或清算程序後，得命司
    法事務官進行更生或清算程序，消費者債務清理條例第45條
    第1項、第16條第1項前段分別定有明文。
二、本件聲請意旨略以：聲請人目前積欠債權銀行債務總金額為
    新臺幣（下同）1,344,334 元及不在協商範圍內之長鑫資產
    管理股份有限公司債務額1,040,000 元，有不能清償債務之
    情事，消費者債務清理條例施行後，其曾提出債權人清冊，
    以書面向最大債權金融機構國泰世華商業銀行股份有限公司
    （下稱國泰世華銀行）請求共同協商債務清償方案，經國泰
    世華銀行提出分180期、利息2%、每期還款6,762元之協商方
    案，但協商條件不包含聲請人另積欠長鑫資產管理股份有限
    公司之債務，聲請人另向長鑫資產管理股份有限公司詢問分
    期付款之方式，經該公司承辦員向聲請人表示，最長僅能分
    60期償還，每期需還款1萬多元，聲請人加總每月須繳納2萬
    多元，而聲請人每月收入僅2 萬元，聲請人實無力負擔，因
    而協商不成立，但又想好好把債務解決，懇請裁定開始更生
    等語。
三、經查：經查，聲請人主張之上開事實，業據其提出財產及收
    入狀況說明書、債務人清冊、債權人清冊、戶籍謄本、前置
    協商不成立通知書、聲請人及其配偶之財政部臺灣省北區國
    稅局財產歸屬資料清單及96、97年度綜合所得稅各類所得資
    料清單、欽山環境清潔工程顧問有限公司在職證明、存摺影
    本等為證，復經本院依職權向國泰世華銀行函查屬實。此外
    ，本件又查無聲請人有消費者債務清理條例第6條第3項、第
    8 條或第46條各款所定駁回更生聲請之事由存在。是本件更
    生聲請，即屬有據，應予准許，爰裁定如主文。
四、末者，本件更生程序開始後，應由債權人會議可決或由法院
    裁定認可其更生方案，倘聲請人未能經債權人會議可決或經
    法院裁定認可，則依消費者債務清理條例第61條規定，續行
    清算程序，而此節恐非有利於聲請人，故聲請人應禁止貪圖
    享受，需克己自持、節制慾望，不得為非必要生活之消費支
    出，若支出費用與其目前資力財務現況有顯不相當之不必要
    支出行為，自應予剔除，是聲請人應知節度支出，提出足以
    為債權人接受或經法院認為公允之更生方案以供採擇，俾免
    更生程序須致清算程序之地步，附此敘明。
中    華    民    國    99    年    3     月    17    日
                  民事第二庭  法  官  鍾啟煌
上為正本係照原本作成
本裁定不得抗告
本裁定於民國99年3月19日下午4時公告
中    華    民    國    99    年    3     月    17    日
                              書記官  張國仁

司法院資訊處製作；財團法人民間司法改革基金會備份。
